【裁判字號】    97,交聲,2265
【裁判日期】    971226
【裁判案由】    聲明異議
【裁判全文】
臺灣高雄地方法院交通事件裁定        97年度交聲字第2265號
原處分機關  交通部公路總局高雄區監理所
異  議  人  甲○○
上列受處分人因聲明異議案件，對於交通部公路總局高雄區監理
所民國97年9 月16日所為之處分（原處分：高監自裁字裁
80-BB0000000號），聲明異議，本院裁定如下：
    主  文
原處分撤銷。
甲○○不罰。
    理  由
一、原處分意旨略以：異議人即受處分人甲○○駕駛遠東救護車
    企業有限公司（下稱遠東救護車公司）所有車號ZC-0816 號
    救護車，於民國97年7 月1 日19時59分許，行經高雄市○○
    路與曾子路口時，因駕車行經有燈光號誌管制之交岔路口闖
    紅燈，經逕行舉發，爰依道路交通管理處罰條例第53條第1
    項、第63條第1 項第3 款之規定，裁處異議人罰鍰新臺幣（
    以下同）2700元，並記違規點數3 點等情。
二、聲明異議意旨則以：異議人駕駛車號ZC-0816 號救護車，雖
    有於前揭時、地闖紅燈情形，然當時係因載送病患由國軍左
    營總醫院轉院至長春醫院，因異議人原隸屬遠東救護車公司
    支援高雄縣義大醫院分部，經公司調回臨時支援此次載送病
    患轉院任務，並不熟悉路程，沿高雄市○○路由東向西行駛
    ，錯過快速道路入口與地下道入口，而行至高鐵路，經問路
    後立即轉回大中路西向東行駛，為執行公務之行為，應不受
    號誌指示之限制，原處分機關逕為裁罰，顯有不當，爰依法
    聲明異議，請求撤銷原處分等語。
三、按汽車駕駛人，行經有燈光號誌管制之交岔路口闖紅燈者，
    處1800元以上5400元以下罰鍰，並應記違規點數3 點，道路
    交通管理處罰條例第53條第1 項、第63條第1 項第3 款固定
    有明文。惟按「行車速度，依速限標誌或標線之規定，無速
    限標誌或標線者，應依下列規定：一、行車時速不得超過50
    公里。但在未劃設車道線、行車分向線或分向限制線之道路
    ，或設有快慢車道分隔線之慢車道，時速不得超過40公里。
    二、行經設有彎道、坡路、狹路、狹橋、隧道、學校、醫院
    標誌之路段、道路施工路段、泥濘或積水道路、無號誌之交
    岔路口及其他人車擁擠處所，或因雨霧致視線不清或道路發
    生臨時障礙，均應減速慢行，作隨時停車之準備。三、應依
    減速慢行之標誌、標線或號誌指示行駛。消防車、救護車、
    警備車及工程救險車執行任務時，得不受前項行車速度之限
    制，且於開啟警示燈及警鳴器執行緊急任務時，得不受標誌
    、標線及號誌指示之限制」，道路交通安全規則第93條第2
    項亦對於救護車執行任務之情形，定有例外規定。
四、經查：本件係因異議人駕駛前開車號救護車確於前揭時、地
    ，行經有燈光號誌管制之交岔路口闖紅燈，經逕行舉發，由
    原處分機關依道路交通管理處罰條例第53條第1 項、第63條
    第1 項第3 款之規定，裁處異議人罰鍰2700元，並記違規點
    數3 點等情，業據異議人所自承，且有交通部公路總局高雄
    區監理所高監自裁字裁80-BB0000000號裁決書、高雄市政府
    警察局高市警交相字第BB0000000 號舉發違反道路交通管理
    事件通知單各1 份，交通違規蒐證相片2 張等件在卷可稽，
    自堪認定。異議人固坦認有闖紅燈之事實，惟以前詞置辯，
    並提出遠東救護車公司救護車轉院紀錄表1 份為證。依該紀
    錄表之記載：出勤車輛代號為「ZC-0816 號」、出勤日期為
    97 年7月1 日、病患姓名為「羅灝」、轉出單位及轉入單位
    分別記載為「海總（國軍左營總醫院）」及「長春（醫院）
    」、出勤通知時間為19時42分、返中心時間為20時52分、轉
    送目的地為「急診」、處置情形包括呼吸器支持、心理支持
    及保暖，簽名欄並有隨車救護人員張榮恩、李文助，及家屬
    謝月霞之簽名，轉入單位醫護人員簽印欄並蓋有「長春醫院
    」，足見該轉院紀錄表應屬真正，，而依處置措施包括「呼
    吸器支持」在內，顯見病患情況應屬危急，足證異議人所有
    之上開救護車於前開逕行舉發之時、地，確係執行載送病情
    緊急病患之任務中無疑，揆諸前開道路交通安全規則第93條
    第2 項之規定，應不受號誌指示之限制。
五、綜上，異議人前開主張，應認為有理由，原處分機關不察逕
    對異議人加以裁罰，難認允恰，應由本院將原處分撤銷，自
    為異議人不罰之裁定。
六、依道路交通案件處理辦法第20條，裁定如主文。
中    華    民    國    97    年    12    月    26    日
                    交通法庭    法  官  陳思睿
以上正本證明與原本無異。
如不服本裁定，應於收受送達後5 日內向本院提出抗告狀（應附
繕本）。
中    華    民    國    97    年    12    月    26    日
                                書記官  何慧娟


司法院資訊處製作；財團法人民間司法改革基金會備份。
